臺灣桃園地方法院小額民事判決　　　 109年度桃小字第2660號
　
原　　　告　邱奕順　
被　　　告　張運興　
　
當事人間請求給付價金事件，本院於民國110 年10月14日言詞辯
論終結，判決如下：
    主    文
被告應給付原告新臺幣肆萬肆仟壹佰捌拾元，及自民國一百零九
年十月二十二日起至清償日止，按週年利率百分之五計算之利息
。
訴訟費用新臺幣壹仟元由被告負擔。
本判決得假執行。
    事實及理由
一、原告主張：原告於民國108 年8 月29日承攬被告燒烤店排風
    設備安裝工程（下稱系爭工程），約定總工程款為新臺幣（
    下同）209,180 元，嗣原告業於108 年9 月3 日完工，詎被
    告僅付款165,000 元，尚積欠原告44,180元，屢經催討未獲
    置理，爰依承攬法律關係提起本件訴訟等語。並聲明：被告
    應給付原告44,180元，及自起訴狀繕本送達翌日起至清償日
    止，按週年利率5%計算之利息。
二、被告則對於兩造間有成立承攬關係，且尚積欠44,180元乙節
    並不爭執，然辯稱：原告所裝的靜電機根本不能用，只願意
    給付3,000 元等語，資為抗辯。並聲明：原告之訴駁回。
三、得心證之理由：
  ㈠按當事人主張有利於己之事實者，就其事實有舉證之責任。
    民事訴訟法第277 條定有明文。次按稱承攬者，謂當事人約
    定一方為他方完成一定之工作，他方俟工作完成，給付報酬
    之契約；報酬應於工作交付時給付之，無須交付者，應於工
    作完成時給付之；為民法第490 條第1 項及第505 條第1 項
    所明定，此乃報酬後付原則之規定，最高法院著有97年台上
    字第319號判例可資參照。又承攬人完成工作，應使其具備
    約定之品質及無減少或滅失價值或不適於通常或約定使用之
    瑕疵；工作有瑕疵者，定作人得定相當期限，請求承攬人修
    補之；承攬人不於前項期限內修補者，定作人得自行修補，
    並得向承攬人請求償還修補必要之費用；承攬人不於前條第
    1項所定期限內修補瑕疵，或依前條第3項之規定拒絕修補或
    其瑕疵不能修補者，定作人得解除契約或請求減少報酬，民
    法第492 條、第493 條第1 項、第2 項、第494 條前段分別
    定有明文。
  ㈡本件原告主張兩造間成立承攬契約，且系爭工程已完工，惟
    被告尚積欠原告44,180元等情，業據原告提出手機簡訊截圖
    為證（見本院卷第5 至42頁、第82至94頁），且為被告所不
    爭執，堪信為真實。至被告固辯稱系爭工程有瑕疵云云，惟
    就該等瑕疵之存在、瑕疵所需之修補費用若干，被告則未能
    提出證據。況縱認原告施作系爭工程若有瑕疵，然被告應定
    相當期限請求修補未果後，對原告主張減少報酬或賠償損害
    ，而不得拒付報酬，是以，被告以此拒絕給付原告上開尾款
    ，自非可採。
四、綜上所述，原告依承攬之法律關係，請求被告給付44,180元
    ，及自起訴狀繕本送達（見本院卷第50頁）之翌日即109 年
    10月22日起至清償日止，按週年利率5%計算之利息，為有理
    由，應予准許。
五、本件係就小額訴訟程序所為被告敗訴之判決，爰依民事訴訟
    法第436 條之20之規定，就被告敗訴之部分依職權宣告假執
    行。
六、訴訟費用負擔之依據：民事訴訟法第78條。並依同法第436
    條之19第1 項之規定，確定訴訟費用1,000 元由被告負擔。
 
中    華    民    國   110    年    10    月    28    日
                  桃園簡易庭  法  官  汪智陽
以上正本係照原本作成。
如不服本判決，應於送達後20日內，向本院提出上訴狀並表明上
訴理由，如於本判決宣示後送達前提起上訴者，應於判決送達後
20日內補提上訴理由書（須附繕本）。
如委任律師提起上訴者，應一併繳納上訴審裁判費。
中    華    民    國   110    年    10    月    28    日
                              書記官  陳家蓁
附錄：
一、民事訴訟法第436條之24第2項：
    對於小額程序之第一審裁判上訴或抗告，非以其違背法令為
    理由，不得為之。
二、民事訴訟法第436條之25：
    上訴狀內應記載上訴理由，表明下列各款事項：
    ㈠原判決所違背之法令及其具體內容。
    ㈡依訴訟資料可認為原判決有違背法令之具體事實。
三、民事訴訟法第471條第1項：（依同法第436條之32第2項規定
    於小額事件之上訴程序準用之）
    上訴狀內未表明上訴理由者，上訴人應於提起上訴後20日內
    ，提出理由書於原第二審法院；未提出者，毌庸命其補正，
    由原第二審法院以裁定駁回之。